【裁判字號】    91,沙簡上,518
【裁判日期】    920421
【裁判案由】    竊盜
【裁判全文】
臺灣臺中地方法院刑事判決                      九十一年度沙簡上字第五一八號
    上  訴  人  臺灣臺中地方法院檢察署檢察官
    被      告  甲○○
          冒名丙○○）身分證.
右上訴人因被告竊盜案件，不服本院沙鹿簡易庭九十一年度沙簡字第五三０號中華民
國九十一年十月二十三日第一審簡易判決（聲請簡易判決處刑案號：臺灣臺中地方法
院檢察署九十一年度偵字第一七三一０號）提起上訴，本院管轄第二審之合議庭，逕
依通常程序為第一審判決如左：
    主  文
原判決撤銷。
本件免訴。
    理  由
一、聲請簡易判決處刑意旨略稱：被告甲○○（冒名丙○○）與綽號「阿富」之不詳
    年籍男子，基於意圖為自己不法所有之犯意聯絡，於民國九十一年九月二日中午
    十二時十分許，在臺中縣潭子鄉○○路○段二十號前，見乙○○所駕駛之「新竹
    貨運行」之貨車停於該處車門未鎖，「阿富」遂提議甲○○趁乙○○疏於注意之
    際，上前打開車門將放於駕駛座旁之呼叫器一只、條碼掃描器一臺竊取得手後，
    正欲離去時被乙○○發現而與同事一起將甲○○絆倒在地，（綽號「阿富」之男
    子，則趁隙先行騎乘輕型機車逃逸），適有巡邏員警經過合力將甲○○逮捕。因
    認被告甲○○涉犯刑法第三百二十條第一項之普通竊盜罪嫌云云。
二、按案件曾經判決確定者，應諭知免訴之判決，刑事訴訟法第三百零二條第一款定
    有明文。又訴訟上所謂一事不再理之原則，關於實質上一罪或裁判上一罪，均有
    其適用。連續犯係裁判上一罪，其一部分犯罪事實曾經判決確定者，其效力當然
    及於全部，故檢察官復將其他部分重行起訴，亦應諭知免訴之判決（最高法院四
    十九年度臺非字第二Ｏ號判例參照）。
三、經查：本件經訊據被告甲○○對於右揭被訴普通竊盜罪及冒用丙○○之姓名應訊
    （偽造署押罪嫌部分，應由檢察官另行偵辦）之事實固均不否認，惟供稱：當天
    僅係一人獨自前往行竊，綽號「阿富」之成年男子並不知情，未參與行竊等語。
    然被告甲○○前曾於九十一年八月二日凌晨三時許，在臺中市○區○○路一段十
    七號前，持其所有之鑰匙一支，竊取馮淑惠車牌號ＲＸＳ－五七一號輕型機車（
    車主登記為馮淑惠之夫沈嘉興，四十九Ｃ、Ｃ，一九九五年份，三陽牌）一部供
    己騎用之犯行，業經臺灣臺中地方法院檢察署檢察官以九十一年度偵字第一五二
    五０號向本院臺中簡易庭聲請簡易判決處刑，後經本院臺中簡易庭認不宜逕予簡
    易判決處刑，改移由本院普通庭依通常程序審理，並經本院於九十一年十二月三
    十日以九十一年度易字第二七九０號刑事判決判處甲○○竊盜，處有期徒刑柒月
    。扣案之鑰匙壹支沒收。經確定後已於九十二年一月二十四日，由臺灣臺中地方
    法院檢察署分案九十二年度執字第一一０五號執行在案，此有本院九十一年度易
    字第二七九０號刑事判決資料、臺灣高等法院被告全國前案紀錄表及臺灣臺中地
    方法院檢察署刑案資料查註紀錄表各一份在卷可稽。本件被告被訴於九十一年九
    月二日中午十二時十分許，在臺中縣潭子鄉○○路○段二十號前，竊盜乙○○所
    駕駛「新竹貨運行」貨車內之呼叫器一只、條碼掃描器一台之普通竊盜之犯罪時
    間，係在前揭已判決確定案件之最後之審理事實法院宣示判決前發生，且經質之
    被告亦供稱：二件竊盜之目的均係為留供自己使用等語（詳見本院九十二年四月
    七日審判筆錄）。再參酌以本案被告確有上揭二次竊盜犯行，其犯罪時間緊接，
    又係觸犯構成要件相同之罪名，雖被告於本院審理時謂二件均係臨時起意所為等
    語，然以被告當時該段期間所為觀之，被告先後二次竊盜犯行僅相隔一個月，且
    亦均係趁人不注意之際始下手行竊，顯然被告當時均有以竊取他人之財物作為己
    用之不法所有意圖，則被告雖謂其上開二件普通竊盜之犯行係臨時起意為之，然
    此僅係其犯罪之動機有所不同，足見被告於九十一年九月二日與九十一年八月二
    日已判決確定之普通竊盜犯行，不僅時間緊接，手法相同，且均屬觸犯犯罪構成
    要件相同之罪名，被告顯係基於概括之犯意反覆為之，是為連續犯而應論以一罪
    ，是其一部分之犯罪事實既曾經判決確定，其效力自及於全部（臺灣高等法院臺
    中分院九十一年度上易字第一五二０號判決參照），依照前開二之說明，本件自
    應諭知被告為免訴之判決。
四、原審不察，對被告遽予論罪科刑，核有未當。又本件被告「甲○○」雖冒名「丙○○」，但實際上警局及偵查中到場（庭）應訊者均為「甲○○」，而非「丙○○」，檢察官聲請簡易判決之對象應為「甲○○」，僅為名字記載為「丙○○」
    ，原審（簡易庭）判決之對象亦應為「甲○○」，僅被告姓名誤載為「丙○○」
    而已。則「丙○○」既非檢察官起訴之對象，又非原審（簡易庭）判決之對象，
    則對於原判決（簡易庭）被告「甲○○」姓名記載為「丙○○」，應由原審（指
    簡易庭）裁定更正即可（參見臺灣高等法院九十年法律座談會彙編第四十二號提
    案表決結果）。本件檢察官上訴意旨謂以：為被告丙○○之利益，請求本院逕將
    「丙○○」之名字及年籍資料更改為「甲○○」之名字及年籍資料，並為如原審
    有罪之裁判等詞，然綜合上情，則檢察官之上訴為無理由，雖檢察官之上訴為無
    理由，然原審既有如上所述之違誤，自屬無可維持，又檢察官聲請簡易處刑之案
    件，法院於審理後，認應為免訴判決之諭知者，應適用通常程序審判之，刑事訴
    訟法第四百五十二條、第四百五十一條之一第四項但書第三款定有明文。是本院
    自應將原判決撤銷，改依通常程序自為第一審諭知被告甲○○為免訴之判決。
五、至另訊之證人即遭冒名者「丙○○」於本院審理時到庭供陳：「（問：上訴狀是
    否為你所提出？）我的用意是想跟法院說我並沒有做竊盜這件事。並非基於刑度
    的輕重、對錯要上訴。我的本意不是要上訴，只是要聲明而已，說明這個竊盜案
    件不是我所偷的。」等詞（詳見本院九十二年四月七日審判筆錄）。足認遭冒名
    之證人丙○○，並非本件之上訴人，併此敘明。
六、據上論斷，應依刑事訴訟法第四百五十五條之一第一項、第三項、第四百五十二
    條、第三百六十九條、第三百零二條第一款，判決如主文。
本案經檢察官林文亮到庭執行職務。
中      華      民      國      九十二      年    四    月    二十一    日
                              臺灣臺中地方法院刑事第六庭
                                  審判長法  官  梁  堯  銘
                                        法  官  許  月  馨
                                        法  官  許  旭  聖
右正本證明與原本無異。
如不服本判決，應於判決送達後十日內向本院提出上訴狀，上訴於臺灣高等法院臺中
分院（須附繕本）。
                                        書記官
中      華      民      國      九十二      年    四    月    二十一    日


司法院資訊處製作；財團法人民間司法改革基金會備份。
